---
title: "First Netflix Ana"
author: "Isi"
output: html_document
---

```{r setup, include=FALSE}
knitr::opts_chunk$set(echo = TRUE)
```

```{r installing packages, include=FALSE}
install.packages("tidyverse", repos = "http://cran.us.r-project.org")
install.packages("ggplot2", repos = "http://cran.us.r-project.org")
install.packages("ggthemes", repos = "http://cran.us.r-project.org")
install.packages("leaflet", repos = "http://cran.us.r-project.org")
install.packages("lubridate", repos = "http://cran.us.r-project.org")
install.packages("plotly", repos = "http://cran.us.r-project.org")
install.packages("readr", repos = "http://cran.us.r-project.org")
install.packages("tidyr", repos = "http://cran.us.r-project.org")
install.packages("chron", repos = "http://cran.us.r-project.org")
install.packages("gganimate", repos = "http://cran.us.r-project.org")
install.packages("hrbrthemes", repos = "http://cran.us.r-project.org")
install.packages("viridis", repos = "http://cran.us.r-project.org")
install.packages("gifski", repos = "http://cran.us.r-project.org")
install.packages("ggside")
install.packages("ggExtra")
install.packages("tm")  # for text mining
install.packages("SnowballC") # for text stemming
install.packages("wordcloud") # word-cloud generator 
install.packages("RColorBrewer") # color palettes
```

```{r loading packages, include=FALSE}
library(readr)
library(tidyverse)
library(lubridate)
library(tidyr)
library(ggplot2)
library(ggthemes)
library(leaflet)
library(plotly)
library(chron)
library(gganimate)
library(hrbrthemes)
library(viridis)
library(gifski)
library(ggside)
library(ggExtra)
library("tm")
library("SnowballC")
library("wordcloud")
library("RColorBrewer")
library(plotly)
library(gapminder)
```
##FIRST PART
###First Steps
Load and inspect Data of general Netflix data 

```{r, warning=FALSE}
netflix_data_general <- read_csv("\\Users\\is150\\Downloads\\archive\\netflix_titles.csv")
```

Whats the longest movie ? subconscious 
```{r, warning=FALSE}
netflix_data_general %>%  
  select(type, title, duration) %>% 
  filter(type == "Movie") %>% 
  arrange(desc(duration))

```

Country with the most added movies or tv shows.
```{r, warning=FALSE}

netflix_data_general %>%  
  select(country) %>% 
  count(country) %>% 
  arrange(desc(n))
```

How many movies and tv shows are included?

```{r, warning=FALSE}

firtBarplot <- netflix_data_general %>%  
  select(country, type) %>% 
  count(type) 

ggplot(firtBarplot,aes(type, n)) +
  geom_bar(stat = "identity")
```

## Data transformation

```{r}
netflix_data_general$date_added <- mdy(netflix_data_general$date_added)
netflix_data_general$release_year <- as.Date(as.character(netflix_data_general$release_year), format = "%Y")
netflix_data_general$release_year <- year(netflix_data_general$release_year)
```

longest movie +  histogram

```{r}
netflix_data_general$duration<- gsub("min", "",netflix_data_general$duration )

netflix_data_general_subset <- netflix_data_general %>% 
  select(c(type, title, duration, release_year)) %>% 
  filter(type == "Movie") %>%
  mutate(duration_min = as.numeric(duration))%>% 
  arrange(desc(duration_min))

netflix_data_general_subset
```

Histogram of duration of minutes

```{r}

netflix_data_general_subset <- netflix_data_general_subset %>% 
  filter(type == "Movie")

netflix_data_general_subset %>% 
 summarise(across(duration_min, ~ mean(.x, na.rm = TRUE)))

netflix_data_general_subset %>% 
 summarise(across(duration_min, ~ sd(.x, na.rm = TRUE)))

netflix_data_general_subset %>% 
  top_n(n=10, duration_min) %>% 
  ggplot(., aes(x = reorder(title, duration_min), y =duration_min, fill=title)) + 
  geom_col(show.legend = F, fill = "darkred") +
  coord_flip()+
  ggtitle("Histogram of Movie duration")+ # for the main title
  xlab("title")+
  theme(plot.title = element_text(hjust = 0.5))
 

```
```{r}
  ggplot(netflix_data_general_subset, aes(release_year,duration_min)) + 
  geom_bar(stat = "summary", fun = "mean")+
  geom_smooth(aes(group = 1), se =FALSE)
  

```


## SECOND PART 
###First Steps

```{r}
netflix_data <- read_csv("\\Users\\is150\\Downloads\\Netflix\\CONTENT_INTERACTION\\ViewingActivity.csv")
```

```{r}
head(netflix_data)
str(netflix_data)
```


Duration in Zeit umwandeln + Start Time in Uhrzeit + Datum aufsplitten
```{r}
netflix_data <- netflix_data %>%
  mutate(duration_min=as.numeric(as.duration(hms(Duration))/60)) %>%
  mutate(date=as.Date(`Start Time`),.after=`Start Time`) %>%
  mutate_if(is.numeric,round,0)

netflix_data$time <- format(netflix_data$`Start Time`,'%H:%M:%S')
```

Alle Zeilen rauslöschen mit 0 Minuten & Trailer rauslöschen !"Autoplayed: user action: None!
```{r}

netflix_data <- netflix_data %>%
  filter(Duration>0,!`Supplemental Video Type`%in% c("TRAILER")) %>% 
  filter(Attributes != "Autoplayed: user action: None;")

```

Drop unnötige columns: Attributes, supplemental video type, device type, bookmark, latest bookmark, country
```{r}
netflix_data <- netflix_data %>%
  select(-c(Attributes,`Supplemental Video Type`,`Device Type`,Bookmark,`Latest Bookmark`))
```

Schönere Spaltennamen
```{r}
netflix_data <- netflix_data %>%
  rename(profile_name=`Profile Name`, start_time=`Start Time`)
```


Split Serie in Staffel und Folge
```{r}
netflix_data <- netflix_data %>%
  mutate(title_duplicate=Title) %>%
  separate(col = title_duplicate, into = c("title", "season", "episode"), sep = ': ')
```
Problem: manche Filmtitel sind auch mit : getrennt, daher sind Spalte "Chapter" und "Episode" nicht immer richtig.
Lösung: extra column für movie/series, um den Titel korrekt darzustellen.
```{r}
netflix_data$category <- "TV Show"
netflix_data$category[is.na(netflix_data$episode)==TRUE] <- "Movie"
```
Jetzt richtigen Titel einfügen
```{r}
netflix_data <- netflix_data %>%
  mutate(title_new = ifelse(category=="Movie", Title, title))
```


## Join Data Set
Diese richtigen Titel brauchen wir unter anderem dafür, diese Daten mit weiteren Netflix Daten bzgl. Regisseur, Kategorie usw. zu joinen.

1.) Vorbereitungen
```{r}
head(netflix_data_general)
netflix_data_general <- netflix_data_general %>%
  rename(title_new=title)
```

2.) Joinen
```{r}
join_netflix <- left_join(netflix_data,netflix_data_general,by="title_new", all.netflix_test=TRUE)
```


Dataset includes movies up to Sep 9, 2021 --> das erklärt, warum so viele Daten verloren gegangen sind 

Clean Dataset join_netflix and get rid of überflüssige columns
```{r}
str(join_netflix)
join_netflix <- join_netflix %>%
  select(-c(title,episode,season,category,rating,description))

join_netflix_movies <- join_netflix %>% 
  filter (type == "Movie")
```

## Dynamic Charts with all users

```{r}
netflix_data %>%
  ggplot( aes(x=start_time, y=Duration, group=profile_name, color=profile_name)) +
  geom_line() +
  geom_point() +
  scale_color_viridis(discrete = TRUE) +
  ggtitle("Watch time in min over time") +
  theme_ipsum() +
  ylab("Watching time in minutes")+
  transition_reveal(start_time)


fig <- netflix_data %>%
  plot_ly(
    x = ~start_time, 
    y = ~Duration, 
    color = ~profile_name, 
    frame = ~start_time, 
    hoverinfo = "text",
    type = 'scatter',
    mode = 'markers'
  )
fig <- fig %>% layout(
    xaxis = list(
      type = "log"
    )
  )

fig
```
Kann man eventuell statt mit Usern auch mit Kategorien machen? 

# Analyse mit Tobis Netflix Daten

1.) Nach Tobi filtern
```{r}
netflix_tobi <- join_netflix %>%
  filter(profile_name=="Tobi")
```

Längster Film, den man angeschaut hat
```{r}
netflix_tobi %>%
  select(Title,Duration) %>%
  arrange(desc(Duration))
```

2.) In welchen Monaten schaut Tobi am meisten? hier nur 2021
```{r}
netflix_tobi$month <- (months(netflix_tobi$start_time))

netflix_tobi$month <- factor(netflix_tobi$month,c("Januar","Februar","März","April","Juni","Juli","August", "September", "Oktober", "November", "Dezember"))

month_analysis <- netflix_tobi %>% 
  group_by(month) %>%
  filter(str_detect(start_time, "2021")) %>%
  mutate(month2020 = fct_relevel(month, 
                            "Januar","Februar","März","April","Juni","Juli","August", "September", "Oktober", "November", "Dezember")) 
  ggplot(month_analysis, aes(month2020, Duration)) +
  geom_col(fill = '#b20710') +
  coord_polar()  +
  theme_minimal() +
  theme(axis.title.x = element_blank(),
        axis.title.y = element_blank(),
        axis.text.y = element_blank(),
        axis.text.x = element_text(face = "bold"),
        plot.title = element_text(size = 18, face = "bold")) +
    scale_x_discrete(limits = c("Januar","Februar","März","April","Juni","Juli","August", "September", "Oktober", "November", "Dezember"))+
  ggtitle("Monthly viewing time", "Watching activity on my Netflix") 
  
month_analysis

```


An welchem Wochentag schaut Tobi am meisten im Juli 2021?
```{r}

netflix_tobi$day_name <- weekdays(as.Date(netflix_tobi$start_time))

weekday_analysis <- netflix_tobi %>%
  select(day_name,duration_min,date) %>%
  filter(str_detect(netflix_tobi$date, "2021")) %>% 
  group_by(date, day_name) %>% 
  summarise(minutes_per_day = sum(duration_min)) %>%
  group_by(day_name) %>% 
  summarise(avg_duration=mean(minutes_per_day)) 
  
  
  ggplot(weekday_analysis,aes(x=day_name,y=avg_duration))+
  geom_bar(stat="identity", fill='#221f1f')+
    scale_x_discrete(limits = c("Montag", "Dienstag", "Mittwoch", "Donnerstag", "Freitag", "Samstag", "Sonntag"))+
  theme_minimal()


```


## Binge Watching

1.) filter by TV Show and group by date and title. Count episodes per day and minutes.
2.) filter by at least 1 hour of tv show per day and group by title (man kann auch andere Definition nehmen)
3.) calculate sum of episodes per day and minutes per day (umwandeln von min in h) --> arrange descending

```{r}

binge_tobi <- netflix_tobi %>%
  filter(type=="TV Show") %>%
  group_by(date,title_new) %>%
  summarise(episodes_per_day = n(), minutes_per_day = sum(duration_min)) %>%
  filter(minutes_per_day >= 60) %>%
  group_by(title_new) %>%
  summarise(binge_episodes = sum(episodes_per_day), binge_minutes = sum(minutes_per_day)) %>%
  mutate(binge_hours = binge_minutes/60) %>%
  arrange(desc(binge_hours))
```

Plot Top 10 binge series
```{r}
binge_tobi %>%
  top_n(10) %>%
  ggplot(aes(x = reorder(title_new, binge_hours), y = binge_hours)) +
  geom_col(fill =  '#e50914') +
  coord_flip() +
  ggtitle("Top 10 binge series on Netflix", "min of 60 minutes per day") +
  labs(x = "Serie on Netflix", y = "Watching time in hours of a TV Show") +
  theme_minimal()
```

 Scatterplot with marginal density : falls jemand die density für die zeit hinbekommt, please update! mit histogram geht's

```{r}
#ggExtra
p <- ggplot(netflix_data, aes(duration_min, start_time, color= profile_name)) + geom_point() + theme_classic()
ggExtra::ggMarginal(p, type = "density", groupColour = TRUE, groupFill = TRUE)


ggplot(netflix_data, aes(duration_min, start_time, color= profile_name)) + geom_point() + theme_classic()
ggExtra::ggMarginal(p, type = "histogram", groupColour = TRUE, groupFill = TRUE)


```
Word cloud
```{r}
join_netflix_movies <- join_netflix_movies %>% 
  mutate(listed_in = strsplit(as.character(listed_in), ",")) %>%
  unnest(listed_in)

listed_in <- join_netflix_movies$listed_in
listed_in <- gsub(" ", "", listed_in , fixed = TRUE)

m <- as.data.frame(table(listed_in))

set.seed(1234)
wordcloud(words = m$listed_in, freq = m$Freq, min.freq = 1,
          max.words=200, random.order=FALSE, rot.per=0.35, 
          colors=brewer.pal(8, "Dark2"))

```
